【裁判字號】    98,易,1128
【裁判日期】    981130
【裁判案由】    竊盜
【裁判全文】
臺灣屏東地方法院刑事判決              98年度易字第1128號
公  訴  人  臺灣屏東地方法院檢察署檢察官
被      告  甲○○
                    （另案在臺灣屏東監獄執行）
上列被告因竊盜案件，經檢察官提起公訴（98年度偵字第7503號
），本院適用簡式審判程序，判決如下：
    主  文
甲○○犯結夥竊盜罪共肆罪，均累犯，各處有期徒刑捌月。應執
行有期徒刑壹年拾月。
    事  實
一、甲○○前於民國91年間，因施用毒品犯行，經臺灣高雄地方
    法院以91年度易字第941 號判決判處有期徒刑3 月；又因違
    反毒品危害防制條例案件，經臺灣高雄地方法院以91年度訴
    字第3611號判決判處有期徒刑1 年2 月，與前揭有期徒刑3
    月接續執行，於93年10月23日縮刑期滿執行完畢。詎不知悔
    改，因龔保峰提議行竊，遂與鄭凱元（另由臺灣臺東地方法
    院檢察署偵查）、龔保峰（另由臺灣高雄地方法院檢察署偵
    查）共同基於意圖為自己不法所有之犯意聯絡，先後於附表
    各編號所示時間，由甲○○駕駛汽車搭載鄭凱元、龔保峰前
    往如附表各編號所示地點，結夥3 人在場，推由如附表各編
    號所示行為人進入各該地點之便利商店內，見各該商店店員
    未注意時，隨即徒手竊取各店內如附表各編號所示之物品，
    得手後旋將之藏放在腰際或衣褲內側，並以上衣或外套遮掩
    ，步出商店；未下車進入商店之人，則在店外車上之竊盜現
    場把風接應，俟各該行為人於竊取得手後，均由甲○○駕車
    搭載離去。嗣因如附表各編號所示被害人發覺有異報警處理
    ，經警依監視錄影器畫面循線查獲。
二、案經臺東縣警察局臺東分局報告臺灣嘉義地方法院檢察署呈
    由臺灣高等法院檢察署令轉臺灣屏東地方法院檢察署檢察官
    偵查起訴。
    理  由
一、本件被告甲○○所犯為死刑、無期徒刑、最輕本刑為3 年以
    上有期徒刑以外之罪，其於準備程序中就被訴事實為有罪之
    陳述，經告知簡式審判程序之旨，並聽取當事人之意見後，
    本院認為適宜獨任進行簡式審判程序，而裁定進行簡式程序
    審理，合先敘明。
二、上開犯罪事實，業據被告甲○○於本院審理中坦白承認（參
    本院卷第31頁背面、第33頁背面），核與證人即附表各編號
    所示被害人分別於警詢及偵查中之證詞，及證人鄭凱元、龔
    保峰於警詢中之陳述，均相符合（見警卷第8 至12、14至18
    、20、26至27、32至33、38至39、44頁，偵卷一第27、33至
    34、36至40、103 至112 頁），復有監視錄影翻拍畫面在卷
    可佐（見警卷第25至26、31、37至38、41至42頁）。綜上，
    本件事證明確，被告甲○○犯行堪予認定。
三、核被告甲○○所為，均係犯刑法第321 條第1 項第4 款之結
    夥3 人竊盜罪。其與鄭凱元、龔保峰，就4 次結夥3 人竊盜
    犯行，均有犯意聯絡及行為分擔，為共同正犯。被告所犯上
    開結夥三人竊盜罪共4 罪，犯意各別、時地分殊，應分論併
    罰。被告前因施用毒品犯行，經臺灣高雄地方法院以91年度
    易字第941 號判決判處有期徒刑3 月；又因違反毒品危害防
    制條例案件，經臺灣高雄地方法院以91年度訴字第3611號判
    決判處有期徒刑1 年2 月，與前揭有期徒刑3 月接續執行，
    於93年10月23日縮刑期滿執行完畢之事實，有臺灣高等法院
    被告前案紀錄表在卷可證其於有期徒刑執行完畢後，5 年內
    故意再犯本件有期徒刑以上之各罪，均為累犯，應依刑法第
    47條第1 項規定，分別加重其刑。爰審酌被告正值青壯，不
    思循正當途逕取得財物，恣意竊取他人財物，殊不足取；惟
    考量其犯後坦承犯行，態度良好，應有悔意，及其各次竊取
    物品價值饒非甚鉅，犯罪之動機、方法亦均非至為惡劣之屬
    等一切情狀，各量處如主文所示之刑。末按法律上屬於自由
    裁量之事項，並非概無法律性之拘束。法院就自由裁量權之
    行使，除不得逾越法律所規定範圍之外部性界限外，尚應受
    比例原則、公平正義原則之規範，謹守法律秩序之理念，體
    察法律之規範目的，使其結果實質正當，合於裁量之內部性
    界限，俾與立法本旨相契合。刑法第51條第5 款規定數罪併
    罰，宣告多數有期徒刑者，應於各刑中之最長期以上，各刑
    合併之刑期以下，定其應執行之刑期，但不得逾30年，其就
    數罪併罰，固非採併科主義，而係採限制加重主義，就俱發
    各罪中，以最重之宣告刑為基礎，由法院參酌他罪之宣告刑
    ，裁量加重定之，且不得逾法定之30年最高限制，此即外部
    性界限。然上揭定其應執行刑，既屬刑法賦予法院自由裁量
    之事項，其應受內部性界限之拘束，要屬當然。而刑法修正
    將連續犯、常業犯規定悉予刪除，考其立法目的，係基於刑
    罰公平原則考量，杜絕僥倖犯罪心理，並避免鼓勵犯罪之誤
    解，乃改採一行為一罪一罰。是定其刑期時，除仍應就各別
    刑罰規範之目的、輕重罪間體系之平衡、整體犯罪非難評價
    、各行為彼此間之偶發性、與被告前科之關聯性、各行為所
    侵害法益之專屬性或同一性、數罪對法益侵害之加重效應、
    罪數所反映之被告人格特性與犯罪傾向、社會對特定犯罪行
    為處罰之期待等，為綜合判斷外，尤須參酌上開實現刑罰公
    平性，以杜絕僥倖、減少犯罪之立法意旨，為妥適之裁量，
    倘違背此內部性界限，即屬權利濫用之違法（最高法院96年
    度台上字第75 83 號判決意旨參照）。是經本院考量被告4
    次結夥3 人竊盜罪之犯罪時間間隔無幾，為1 小時內所犯，
    且地點鄰近，犯罪方法手段雷同，竊取物品種類相同，依此
    犯罪情節，可知其各次犯行無非起於最初之同一竊盜意念，
    進而短時間內，在相近範圍內，將其上開不法意念，分別4
    次實施，乃侵害數財產法益，其各次犯罪之加重效應較小等
    情為綜合判斷，認定其應執行有期徒刑1 年10月，較可實現
    刑罰應有之目的及公平性，附此敘明。
據上論斷，應依刑事訴訟法第273 條之1 第1 項、第299 條第1
項前段，刑法第28條、第321 條第1 項第4 款、第51條第5 款、
第47條第1 項 ，判決如主文。
本案經檢察官潘國威到庭執行職務。
中    華    民    國    98    年    11    月    30    日
                  刑事第三庭    法  官   戴韻玲
以上正本證明與原本無異。
如不服本判決應於收受判決後10日內向本院提出上訴書狀，並應
敘述具體理由；其未敘述上訴理由者，應於上訴期間屆滿後20日
內向本院補提理由書（均須按他造當事人之人數附繕本）「切勿
逕送上級法院」。
中    華    民    國    98    年    11    月    30    日
                                書記官  張語恬
附錄法條：
刑法第321條
犯竊盜罪而有左列情形之一者，處6 月以上、5 年以下有期徒刑
：
一、於夜間侵入住宅或有人居住之建築物、船艦或隱匿其內而犯
    之者。
二、毀越門扇、牆垣或其他安全設備而犯之者。
三、攜帶兇器而犯之者。
四、結夥三人以上而犯之者。
五、乘火災、水災或其他災害之際而犯之者。
六、在車站或埠頭而犯之者。
前項之未遂犯罰之。
附表：
┌──┬──────┬───────┬───┬───┬────────┬───┐
│編號│時間        │地點          │行為人│被害人│竊得取物品      │備註  │
├──┼──────┼───────┼───┼───┼────────┼───┤
│1   │98年1 月5 日│嘉義市○○路二│甲○○│丙○○│金門高粱58度0.75│編號1 │
│    │下午5 時許  │段572 號統一超│鄭凱元│      │L 1 瓶、麥卡倫純│部分，│
│    │            │商博元門市    │龔保峰│      │麥威士忌0.7L1 瓶│甲○○│
├──┼──────┼───────┼───┼───┼────────┤、鄭凱│
│2   │98年1 月5 日│嘉義市○○路二│甲○○│乙○○│金門特級高粱0.3L│元、龔│
│    │下午5 時7 分│段162 號統一超│鄭凱元│      │1 瓶、38度0.3L4 │保峰等│
│    │許          │商港坪門市    │龔保峰│      │瓶、38度0.6L4 瓶│3 人均│
├──┼──────┼───────┼───┼───┼────────┤進入商│
│3   │98年1 月5 日│嘉義市○○路二│鄭凱元│丁○○│金門高粱58度0.6L│店，然│
│    │下午5 時13分│段468 號全家超│龔保峰│      │2 瓶            │僅由鄭│
│    │許          │商玉山門市    │      │      │                │凱元、│
├──┼──────┼───────┼───┼───┼────────┤龔保峰│
│4   │98年1 月5 日│嘉義市○○路41│龔保峰│戊○○│金門高粱38度0.6L│下手竊│
│    │下午5 時48分│5 號統一超商嘉│      │      │1 瓶、58度0.6L1 │取物品│
│    │許          │華門市        │      │      │瓶              │      │
└──┴──────┴───────┴───┴───┴────────┴───┘


司法院資訊處製作；財團法人民間司法改革基金會備份。
